# “合作”研发过程中收入确认问题

提问人：Dylan 安安 时间：2022-09-13 14:57:28
@chenyiwei，陈版，本公司与A公司签订了一个“合作”研发协议，约定本公司按A公司的要求开发一项新技术（本公司独立完成，A公司无实质参与），同时合同约定，该技术开发成功之后，所有权归双方所有。同时，本公司应用该技术生产的产品，需优先满足A公司的采购需求，剩余部分可对外销售。请问：A公司依据研发协议支付给本公司的研发费用，本公司如何入账？是在该技术满足合同约定条款并经A公司验收后全额确认收入，还是把技术研发和后续的产品销售作为一揽子协议，作为一项单项履约义务呢，毕竟有后续产品销售环节？

回答人：chenyiwei
从主帖所述情况看，虽然名义上“合同约定，该技术开发成功之后，所有权归双方所有”，但其使用完全是由本公司主导的，A公司只能通过采购本企业使用所研发的新技术制造的产品才能实现相应的经济利益，A公司本身不具有独立运用该新技术的能力。因此，本案例中不存在一项知识产权授权许可，而只是销售产品的单项履约义务。
本企业对于收到A公司的研发费用时，应参照新收入准则第四十条“在合同开始（或接近合同开始）日向客户收取的无需退回的初始费”处理。收到时确认为合同负债，后续随着使用所研发的新技术制造的产品销售给A公司，相应采用系统、合理的方式（如已实现销售的数量占预计总销量的比例）将这部分合同负债结转为收入。

提问人：chenq0811 时间：2022-09-16 18:07:36
陈版主，我们的模式和主贴有点类似，想再请教一下。客户A与我司签订合作研发协议，约定基于该合同产生的知识产权共有。进入量产阶段后，客户A按约定价格独家采购我司的产品，不可以找第三方采购。我们现在处理方式是根据研发进度确认研发收入，主要是基于几点考虑： 1 、已收的金额即使后续阶段失败了是不需要退回的， 2 、该研发是基于我们原技术做进一步的技术提升，收款金额可以完全覆盖从原技术到达成合同技术指标所需的成本，（当然如果考虑原技术的总成本，那合同金额肯定是远远不够的，但原技术如果不做进一步优化肯定也是无法直接商业化的）； 3 、即使技术都达成了，进入所谓的量产阶段后也不一定能够量产，因为客户的客户有可能不选择这种技术方案； 4 、合同金额也就是几十万，对于亿级的量产收入来说太低了，可忽略不计。想请教一下基于这些考虑，我们现在的处理方式是否恰当？

回答人：chenyiwei
这种情况如果不是100%的预收（且任何情况下不退），则按研发进度确认收入的可能性并不大。实务中，“100%预收且任何情况下不退”往往只是针对个人消费者，针对企业客户的情况很少见。

提问人：chenq0811 时间：2022-09-19 09:37:42
陈版主，我们收款确认收入的同时，相应研发活动所产生的费用是计入营业成本的。那现在收项作为合同负债来核算的话，那研发所产生的费用是否可以计入“研发费用”？还是计入资产科目待后期与合同负债同步结转至利润表？

回答人：chenyiwei
要考虑该研发是否为根据客户需求的定制研发，本企业有无实际能力向其他客户销售使用该技术生产的产品。